最高法院刑事判決　　　　　　　　　　　　　　　九十一年度台上字第三九五三號
　　上訴人　台灣高等法院檢察署檢察官
　　被　告　甲○○
右上訴人因被告違反毒品危害防制條例案件，不服台灣高等法院台南分院中華民國八
十九年二月二十三日第二審判決（八十八年度上訴字第一七六四號，起訴案號：台灣
台南地方法院檢察署八十八年度偵字第四七六九號），提起上訴，本院判決如左：
    主  文
上訴駁回。
    理  由
按刑事訴訟法第三百七十七條規定，上訴於第三審法院，非以判決違背法令為理由，
不得為之。是提起第三審上訴，應以原判決違背法令為理由，係屬法定要件。如果上
訴理由狀並未依據卷內訴訟資料，具體指摘原判決不適用何種法則或如何適用不當，
或所指摘原判決違法情事，顯與法律規定得為第三審上訴理由之違法情形，不相適合
時，均應認其上訴為違背法律上之程式，予以駁回。本件原判決以公訴意旨略稱：被
告甲○○意圖營利，於民國八十八年二月十一日十八時在台南縣仁德鄉太子廟高速公
路旁，以新台幣三千元之價格，販賣第二級毒品安非他命一包予蔡金城。嗣蔡金城因
施用安非他命經警查獲，供出安非他命之來源，始為警循線查獲。因認被告涉有毒品
危害防制條例第四條第二項之罪嫌。經審理結果，以被告固於檢警偵訊中供稱：因蔡
金城一再請託，無奈，始幫其向綽號「阿明」購買安非他命。而證人蔡金城於警局初
訊雖供稱：向被告購買安非他命。惟偵查中已改謂：係請被告幫忙購買。嗣於原審審
理時則供謂：伊出資二千元，被告出資一千元，共同前往向綽號「阿明」購買等語。
衡之蔡金城嗣後之證詞較為詳盡，且與被告警局初訊之供詞相符，自以所供合資購買
之詞為可採。而警方於被告住處，並未查獲任何安非他命及販賣工具。被告自己施用
安非他命，尚需向綽號「阿明」者購買，焉有餘裕供販賣？此外又查無其他積極證據
足資證明被告係幫綽號「阿明」者販賣，其被訴販賣毒品之犯行尚屬不能證明等情。
因而撤銷第一審之科刑判決，改判諭知其無罪，已詳敘其綜合調查證據之結果，應為
無罪判決之心證理由。所為論斷俱有卷內證據資料足憑，從形式上觀察，原判決並無
違背法令之情形存在。查證據之取捨及證據之證明力如何，均屬事實審法院得自由裁
量、判斷之職權，苟其此項裁量、判斷，並不悖乎通常一般之人日常生活經驗之定則
或論理法則，又於判決內論其何以作此判斷之心證理由者，即不得任意指摘其為違
法，據為提起第三審上訴之合法理由。上訴意旨置原判決上開明確論斷於不顧，對原
審取捨證據及證據證明力判斷之審判職權行使，就原判決已說明之事項，再事爭執，
或曰：被告於警訊中已供承幫蔡金城購買安非他命，可獲取一小包安非他命吸食，顯
有販賣安非他命營利之意圖；或指：證人蔡金城於案發時之供述較少權衡利害得失或
受他人干預，且較接近犯罪時間，記憶較為清晰，自屬可採，其嗣後翻供之詞，顯屬
迴護之詞，不足採信。原判決採信後供，捨棄前供，違背經驗法則云云。然其所指摘
者均為單純事實上之爭辯，要非適法之第三審上訴理由。是上訴意旨所指摘原判決違
法情事，顯與法律規定得為第三審上訴理由之違法情形，不相適合。揆諸首開說明，
其上訴為違背法律上之程式，應予駁回。
據上論結，應依刑事訴訟法第三百九十五條前段，判決如主文。
中      華      民      國    九十一    年      七      月     十八     日
                              最高法院刑事第四庭
                                  審判長法官  紀  俊  乾
                                        法官  黃  正  興
                                        法官  劉  介  民
                                        法官  陳  東  誥
                                        法官  林  開  任
      右正本證明與原本無異
                                              書  記  官
中      華      民      國    九十一    年      七      月    二十二    日
